臺北高等行政法院判決　　　　　　　　　　　　　　　九十二年度訴字第二四八號
　　　　　　　　　　　　　　　.
　　原　　　告　力華票券金融股份有限公司
　　代　表　人　甲○○董事長.
　　訴訟代理人　邱雅文　律師
　　複 代 理人　劉千綺　律師
　　被　　　告　財政部臺北市國稅局
　　代　表　人　張盛和（局長）
　　訴訟代理人　乙○○
右當事人間因營利事業所得稅事件，原告不服中華民國九十一年十二月十二日台財訴
字第○九一○○三八六一六號訴願決定，提起行政訴訟。本院判決如左：
    主  文
訴願決定及原處分（復查決定）關於否准抵減扣繳稅款部分均撤銷。
訴訟費用由被告負擔。
    事  實
壹、事實概要：
  一、原告民國（下同）八十六年度營利事業所得稅結算申報，以下兩部分原列報項
      目，經被告審查重為核定：
    Ａ、債券收入分攤營業費用部分：
        原告原列報債券交易所得為零元，被告則認定原告該年度出售債券收入應分
        攤營業費用新台幣（下同）四五、○五六、一六二元，核定債券交易所得為
        虧損三九、九二八、八五一元。
    Ｂ、尚未抵減之扣繳稅款部分：
      １、原告原列報尚未抵繳扣繳稅款二一、六一八、三五八元，其中包括前手利
          息扣繳稅款一○、六六三、六二六元。
      ２、被告以該前手利息相對之扣繳稅款非屬原告所有，乃否准系爭前手利息扣
          繳稅款一○、六六三、六二六元抵繳原告當年度營利事業所得稅款，乃核
          定原告尚未抵繳之扣繳稅款為一○、九五四、七三二元（申報21,618,358
          元-屬前手息扣繳稅款10,663,626元=10,954,732元）。
  二、原告不服上開核定，而向被告申請復查，被告機關復查結果，作成以下之規制
      性決定：
    Ａ、債券收入應分攤營業費用部分：
      １、營業費用中可直接歸屬於債券交易之費用為一、六四九、五四六元。
      ２、另原核定認為應予分攤之高雄分公司之營業費用一三、四○三、五二三元
          ，以及總公司之份之薪資、稅捐、票券公會會費等五五、三四二、四三六
          元，經核與原告所提示之資料相符，准予不分攤。
      ３、惟九二一賑災捐款五○○、○○○元，非票券公司獨特之費用，仍應列入
          營業費用分攤。
      ４、因此重新核算債券交易所得為虧損一一、一八八、一三○元，課稅所得額
          為虧損三九、○七九元。
  三、原核否准抵減扣繳稅款部分，則駁回原告之復查申請。
  四、原告因此針對上述否准抵減扣繳稅款部分提起訴願，但遭駁回，因此提起本件
      行政訴訟。
貳、兩造訴訟上之聲明：
  一、原告部分：
      求為判決撤銷原處分關於否准抵減扣繳稅款部分及訴願決定。
  二、被告部分：
      求為判決駁回原告之訴。
參、兩造之爭點：
  一、原告部分：
    Ａ、前手息案爭點總整理：
      １、何謂「前手息」？是指「前後手買賣時」，假設改按「按日計息」方式計
          算之「前手持有期間之利息」（於本狀稱為「第一份前手息」）？或是「
          付息機構於兌息日付給後手」之金額中，假設改按「按日計息」方式所計
          算之「非後手持有期間之利息」（於本狀稱為「第二份前手息」）？
      ２、如被告機關所指「前手息」是「第一份前手息」，則：
        ａ、必須釐清「第一份前手息」是個人前手之「證券交易所得」或「債券利
            息所得」或「後手付給前手之融資利息」？但無論採何種觀點，「營利
            事業後手」之全年度各類所得「稅基基礎」依法均得減除「第一份前手
            息」（不論係減除「成本」或「歸墊」）。
        ｂ、依現行稅法規定，「個人前手」所得之「第一份前手息」依法不必申報
            、扣繳、課稅，故「後手」當然無法律依據對「前手」辦理扣繳。於此
            情形，為何能發生所謂屬於「個人前手」之「前手息的扣繳稅額」？
        ｃ、「第一份前手息」乃「後手」之「成本」，並非「後手」之「利息收
            入」，本非被告機關所謂之「後手」的「前手息」，但被告機關常混為
            一談。
      ３、如果被告機關所指「前手息」是「第二份前手息」，則：
        ａ、「後手」是「息票」之合法「持票人」，並是以相當代價（包括「第一
            份前手息」）向「前手」購得該息票之利息請求權，依民法第二百九十
            五條之規定，當然是該息票全部利息之所得人，但被告機關竟謂「前手
            息」屬於「前手所有」，法律依據何在？
        ｂ、同理，對於「後手」所有之「第二份前手息」所為之「扣繳」，為何被
            告機關竟認為該「第二份前手息」之「扣繳稅款」屬於「前手」所有？
        ｃ、同理，難道「前手」可依法向「後手」請求返還該等「第二份前手息
            」而獲得兩份「前手息」乎？
        ｄ、「個人前手」既非「第二份前手息」之所有權人，亦當然非被扣繳之納
            稅義務人，更不必申報該「第二份前手息」，則為何被告機關謂「個人
            前手」有權利利用該「第二份前手息」之「扣繳稅額」？
        ｅ、退萬步言，縱認「前手」有權利利用「第二份前手息」之「扣繳稅額」
            ，但「個人前手」就「第二份前手息」不必申報、不必納稅、更沒有被
            扣繳及沒有扣繳憑單，則如何能利用該「扣繳稅額」呢？
        ｆ、進而言之，「前手」既未被扣繳，亦無扣繳憑單，但在「營利事業前手
            」之情形，被告機關竟准以虛擬之「扣繳稅款」以抵繳稅額。豈非被告
            機關非法圖利他人？
        ｇ、至於在「個人前手」之情形，法律上及實務上個人前手均不能亦無法
            利用該「第二份前手息」之「扣繳稅額」，而「後手」亦不許利用，則
            豈非被告機關非法圖利國庫？
      ４、「扣繳憑單」之效力？
      ５、營利事業之「稅基基礎」（各類所得減除成本費用損失及稅捐後之淨額）
          與應扣繳之所得的「扣繳基礎」不同。因此，退萬步言，如果「後手」真
          有「短報」（「未列入申報」）某部分已被扣繳之所得者，其法律上的效
          果是應就「短報」部分「補稅」及「罰鍰」，還是就「短報」部分被處以
          不得利用該短報部分之扣繳稅額呢？
      ６、得「轉入」成本核課的是「第一份前手息」（成本），還是「第一份前手
          息」的「扣繳稅額」？被告機關有無違反所得稅法第二十四條第一項及營
          利事業所得稅查核準則第九十條第三款？
      ７、政府公債為長期債券（可達三十年以上），其利率於發行時依競標利率而
          定。競標利率係基於從來實務上之核課方式（即「後手」可將相當於「第
          一份前手息」金額之「第二份前手息」減除不必申報之方式），計算成本
          而投標，一旦決標成為該公債利率，至公債期滿（可長達三十年）不變，
          即其事實上及法律上的評價與效果已「預先發生」，固定不變。因此，如
          中途驟然改變對「營利事業後手」之核課方式，自然造成對公債交易商（
          營利事業後手）經濟地位上不可逆轉之不利影響，於此情形下，原告之主
          張應有信賴利益保護原則之適用。
    Ｂ、基礎事實：
      １、假設個人甲（「個人前手」）向乙票券公司（「營利事業後手」）自某期
          付息日後第一天購買某期某種中央政府公債，票載票券利率為每滿一年付
          息十二萬元（「定期付息」而非「按日計息」）。如甲於持有滿十個月後
          賣給（或賣回）乙公司。又假設無通貨膨漲問題，市場利率亦無變動，並
          不論其他手續費等。甲以票券本金一千萬元加上「按甲持有期間十個月（
          改按「按日計息」方式）計算之應得利息」十萬元，合計一千零十萬元賣
          回給乙公司。於此情形下，乙付給甲之價金中一千萬元稱為「成交價格」
          ，十萬元通稱為「應付利息」。其中「應付利息」部分，不論性質上對甲
          而言是「證券交易所得」或「利息所得」，為方便本案之說明，稱之為「
          第一份前手息」，其所有權屬於甲所有。乙公司於一年期滿向付息機構兌
          領十二萬元利息，其中十萬元利息屬於「非乙公司持有期間改按「按日計
          息」方式計算之債券孳生之利息」等於「甲持有期間改按「按日計息」方
          式計算之債券孳生之利息」，在本案中被告機關誤稱為「前手息」。為與
          甲在賣回給乙公司時原已取得之「第一份前手息」有所區別，為本案目的
          ，特將乙公司兌息時自付息機構領受，屬於乙公司所有之所謂「前手息」
          稱之為「第二份前手息」。另乙公司所兌領之十二萬元利息中之二萬元特
          稱之為「後手息」。當乙向付息機構領息時，付息機構就應付乙公司之十
          二萬元「債券利息」全部按10％扣繳稅率扣繳一萬二千元之扣繳稅額，乙
          公司實領當期債券利息十萬八千元。
      ２、甲由乙公司取得之「第一份前手息」十萬元，所有權屬於甲所有，無所爭
          議。該「十萬元」究竟應歸類為「證券交易所得」抑或「債券利息所得」
          ，現行法無明確規定。如依「法律理論」，此十萬元為買賣價金之一部，
          當然為「證券交易所得」（以美國稅法為例，其各州及地方發行之公債利
          息免徵聯邦所得稅，屬於聯邦對地方之變相補貼，以使州及地方政府得以
          較低利率發行公債籌措州及地方政府所需資金。但如持券人中途交易而有
          超出原面額之「價格」收入時，該等價格即非「利息」，而屬「財產投資
          利益」，應申納聯邦所得稅）。惟在我國現行法上，甲由乙公司所取得之
          該十萬元，不論：
       ａ、如視為「債券之利息所得」，因財政部六十四年九月四日台財稅第三六
           四四○號函及七十六年七月十六日台財稅第0000000號函等至今
           合法有效之規定，均不認該個人前手甲為該債券利息之「納稅義務人」
           ，無須「申報」，自更無須由乙公司辦理扣繳及發給扣繳憑單。實質上
           ，「第一份前手息」等於停徵個人綜合所得稅之免稅所得。甲就該十萬
           元收入，既非「納稅義務人」，依法不必被「扣繳」，亦不必申報納稅
           ，因此法律上及實務上不可能發生任何所謂屬於個人前手甲之「扣繳稅
           額」。
       ｂ、反之，如認為係證券交易所得時，則因現行所得稅法第四條之一停徵證
           券交易所得稅，該十萬元為屬於個人前手甲所有之「免稅所得」，當然
           無須「扣繳」、「申報」及「納稅」，乙公司亦無法律依據對甲辦理扣
           繳及發給扣繳憑單。甲就該十萬元收入，不是「納稅義務人」，依法不
           必申報納稅，乙對該十萬元（第一份前手息）亦依法不是「扣繳義務人
           」，故當然亦無任何所謂屬於甲之扣繳稅額。
      ３、依從來之核課方式，乙公司僅須將上例中之「後手息」金額併入當年度各
          類所得申報結算（但未將「第一份前手息」列為「成本」科目自各類所得
          毛額中減除），乙公司並得利用包括「第二份前手息」及「後手息」為扣
          繳基礎被扣繳之扣繳稅額抵繳自己之營利事業所得稅或申請退稅。
      ４、不料，被告機關自八十七年開始竟無中生有，自創出一套毫無法令依據之
          新理論，謂於上例中，乙公司即「後手」所獲得之十二萬元債券利息中，
          其中屬於上述所稱之「第二份前手息」的十萬元係「前手甲所有之利息所
          得」（易言之，甲依法有兩筆十萬元的「前手息」收入），該十萬元部分
          的扣繳稅額一萬元係「前手甲所有之扣繳稅額」，而不許乙公司利用該所
          謂「第二份前手息」之扣繳稅額一萬元，以抵繳乙公司之營利事業所得稅
          款或申請退稅，造成非法侵害人民合法財產權的違法行政處分。
    Ｃ、「前手息」案之最基本癥結在於被告機關主張「第二份前手息」及「第二份
        前手息之扣繳稅款」均為「前手」所有：
      １、按「第一份前手息」（「後手」付給「前手」之相當於按「前手持有期間
          計算之利息額」）為個人前手所有，並依法不必申報課徵個人綜合所得稅
          ，亦依法不必辦理扣繳，不發生扣繳稅款，乃不爭之事實。
      ２、至於「第二份前手息」（後手領息時，其中相當於按前手持有期間計算之
          利息額）乃後手所有，其被扣繳之「扣繳稅款」乃後手之扣繳稅款，本屬
          無容爭議之事實。（頂多，只發生後手如不將「第二份前手息」申報時，
          其是否應依所得稅法第一百一十條第一項規定，補稅及處以最高二倍罰鍰
          的稅負責任之問題，根本不可能因此產生「第二份前手息」及其「扣繳稅
          款」不屬於「後手」所有之荒謬結論）。
      ３、茲本件及所有前手息案之最基本癥結，亦即被告機關違法創稅之理論基礎
          ，以及鈞院八十九年度訴字第八九三號判決之違背法令的源頭，就在於將
          本狀所稱之「第二份前手息」認定為「前手」之所得，包括「後手」代墊
          付「利息」給「前手」後，於付息日收回之利息中，「歸墊」部分的利息
          「所有權人仍為前手」的說法（易言之，個人前手不但合法取得「第一份
          前手息」，且可合法請求同額之「第二份前手息」，而且雖實際上依法未
          被扣繳，仍可有「第二份前手息」之「扣繳稅款」得抵繳自己之稅款或申
          請退稅。甚至於，「後手」已「代墊付」一筆「第一份前手息」，而後獲
          得「歸墊」同額之「第二份前手息」時，該「歸墊款」的「所有權人」仍
          為「前手」）。茲將相關之被告機關的主張及台北高等行政法院八十九年
          度訴字第八九三號判決理由之見解摘錄如下（頁行次為上揭判決書之頁行
          次）：
        ａ、「是若在兩付息日之間購買債券，賣方已持有一段期間，該期間之利息
            應歸於賣方享有，由於下一付息日發行公司將支付全期之利息給買方，
            故買方須先墊付賣方應享之利息，俟下一付息日向發行公司收取全期利
            息時歸墊。亦即債券買賣採除息交易，所謂除息交易，買方仍應計算賣
            方應得之利息，併同成交價金給付賣方，此買方墊付給賣方之利息，俟
            付息日買方收取全期利息時歸墊，歸墊部分之利息所有權人仍為賣方（
            前手）。」（第十六頁倒數第四行至第十七頁第三行）
        ｂ、「原告買回公債兌領之利息及扣繳稅款因非原告所持有之期間而發生，
            均為前手所有，其本身既無該項所得而未報收入，縱扣繳憑單為原告之
            名義，因原告並非扣繳稅款之實際納稅義務人，自不得以之抵繳應納稅
            額或申請退稅，所訴被告原核定於法無據乙節，自無足採。」（第十七
            頁倒數五行）
        ｃ、「本件前手持有期間之利息所得扣繳稅額，其相關所得既非為原告之所
            得．．．。」（第十八頁第二行）（原告註：此處被告機關所指之「前
            手持有期間之利息所得」係指「第二份前手息」，非指本來即屬「前手
            」所有之「第一份前手息」）
        ｄ、「至於第三人取得利息所得部分，是否得抵繳應納稅款，核與納稅義務
            人無關，縱令事實上係由納稅義務人代繳稅款，並不能因此變更公法上
            納稅義務之主體。是該項利息所得之扣繳稅款，僅能由該之第三人依法
            抵繳之，其代繳稅款之納稅義務人，自無以自己名義請求抵繳稅款之權
            利。」（第二十八頁第六至第九行）（原告註：此處被告機關及鈞院八
            十九年度訴字第八九三號判決顯係將「第一份前手息」與「第二份前手
            息」混淆不分，表面上似在講「第一份前手息」，骨子裡是指「第二份
            前手息」）
        ｅ、「營利事業如係債券利息兌領人，僅按其持有債券期間，計算利息所得
            課徵營利事業所得稅，依前開所得稅法規定，亦僅就申報利息所得範圍
            內之扣繳稅額抵繳應納稅款，其未持有債券期間之其餘利息（即前手息
            ），認非屬該營利事業之利息所得，毋庸申報，不課徵營利事業所得稅
            ，因此而生之前手息扣繳稅款，自不在扣繳稅額抵繳應納稅款之列。」
            （第三十頁倒數五行）
        ｆ、「次以原告於兌領日買回公債，兌領之利息及扣繳稅款均為前手所有，
            本身並無所得，且係屬刻意安排，並『無持有期間』，亦非扣繳稅款之
            實際納稅義務人，縱扣繳憑單係以原告名義開立，然系爭扣繳稅款非其
            負擔及繳納，依前述規定及首揭查核準則規定意旨，自不得以之抵繳應
            納稅額或申請退稅。」（第三十二頁倒數四行）
        ｇ、「被告原核定以其中債券前手息扣繳稅額．．．元為前手所有，原告購
            入債券之價款，應按減除前手息扣繳稅額後之餘額給付前手，其按全額
            給付，代付他人之扣繳稅款非屬本身應繳納之稅款等因．．．」（第三
            十一頁倒數三行）
        ｈ、「復以本案前手債券利息既非原告之所得，其取得系爭債券所代付之前
            手息扣繳稅款雖否准抵減應納稅額，然原核定已同額轉入債券成本核認
            在案，自屬公平合理，所訴將系爭扣繳稅額轉列營業成本，於法無據及
            加重稅負等語，自無足採。」（第三十三頁前三行）
        ｉ、「並以原告所引債券買賣規則第五十一條規定，係規定前手利息應歸前
            手所有，應由買方併同成交價支付賣方，是前手利息之扣繳稅款，自為
            前手所有．．．」（第三十三頁第八至第九行）（原告註：此處「第一
            份前手息」與「第二份前手息」混雜不清）
      ４、如上所引，被告機關整個創稅理論基礎，在於將後手（債券利息領息時之
          持券人）所取得之「第二份前手息」認為其「所有權人為前手」，該「第
          二份前手息」之「扣繳稅款」為「前手所有」。其理論尚包括「買方墊付
          給賣方之利息，俟付息日買方收取全期利息時歸墊，歸墊部分之利息所有
          權人仍為賣方」之主張。被告機關基於此種錯誤之基礎前提所為核課處分
          ，自屬違法無效。以下再就其他爭點逐項論述。
    Ｄ、財政部七十五年七月十六日台財稅第0000000號函規定：「買受人若
        為營利事業，可由該事業按債券持有期間，依債券之面值及利率計算利息收
        入。」其意義如何？
      １、如解釋為買受人（後手）於兌息日受領之債券當期全期利息中，有「第二
          份前手息」及「後手息」之分別，則「第二份前手息」即為「後手持有期
          間以外之期間，將原來「定期付息」方式改變為「按日計息」方式，依債
          券之面值及利率計算之利息收入。」此等「第二份前手息」，依民法第二
          百九十五條第二項之規定（未支付之利息，推定其隨同原本移轉於受讓人
          ），法律上仍屬於後手所有，無可爭議。
      ２、此等「第二份前手息」，在民法上其所有權屬於「後手」所有；在租稅法
          上為付息機構對「後手」之「扣繳標的」（扣繳基礎），在會計上則為與
          後手之「成本」即「第一份前手息」之金額相等，分述如下：
        ａ、稅法上，此等屬於後手所有之「第二份前手息」係付息機構對於後手應
            予扣繳稅款之標的，且性質上並非「後手」之「免稅所得」。按如為「
            免稅所得」，則不發生納稅義務，當然不發生扣繳義務。凡屬於免稅收
            入之給付，均自始不發生扣繳稅款之義務。「後手」亦當然不能利用該
            部分之「扣繳稅款」，蓋該部分根本不可能發生任何扣繳稅款。茲此等
            「第二份前手息」對「後手」言乃屬於利息所得，法律上本即無免稅之
            地位，不可能變成「免稅收入」，故應以「後手」作為該等「第二份前
            手息」之「納稅義務人」辦理扣繳。
        ｂ、當「後手」向「前手」購入或買回債券時，依規定必須將相等於此等「
            第二份前手息」之「第一份前手息」的金額支付予「前手」，屬於買回
            債券之成本之一。就「前手」言，此等「第一份前手息」為「唯一一份
            」的所謂「前手息」（不論性質上是「證券交易所得」或「利息」）。
            而本份「第一份前手息」之金額與「第二份前手息」之金額相等，對「
            前手」言，乃「前手」之「買賣價金」的一部分。而對「後手」言，乃
            「後手」購入／買回債券之「成本」的一部分。
        ｃ、惟現行交易實務上，依櫃檯買賣中心之規定（無法律效力之實務交易規
            定），後手付給前手之交易對價中，區分為「成交價格」及「應付利息
            」（即「第一份前手息」）。因此，在會計簿記上，「第一份前手息」
            不列在「成本」科目，反而視為後手代「墊付」之債券利息，在簿記上
            於借方記錄為「應收利息」（「第一份前手息」），俟領息後於貸方記
            錄為「應收利息」（「第二份前手息」），二者相抵，僅以「後手息」
            之部分申報，此即財政部七十五年七月十六日台財稅第0000000
            號函所規定之申報方式，後手並無短報。
      ３、按財政部六十四年九月四日台財稅第三六四四○號函釋：「本債票無論曾
          否轉讓，均應由付息機構，以付息時之持票人為納稅義務人，就全部利息
          一次扣繳所得稅；並根據持票人之身分證明，依法填報扣繳憑單。納稅義
          務人為中華民國居住之個人或營利事業者，應將該項利息所得，依法合併
          當年度所得申報所得稅。」嗣財政部又於七十五年七月十六日以台財稅第
          0000000號函規定，如付息時之持票人為營利事業者，「可由該事
          業按債券持有期間，依債券之面值及利率計算利息收入。」而如為個人時
          ，「因個人多未設帳，應一律以兌領之利息併入其綜合所得課稅。」就上
          引財政部七十五年之函釋言，一般均誤認為係對營利事業為特別之待遇，
          實則，適用該函釋規定之結果，不過是將營利事業付予前手之交易對價中
          的「前手息」（按前手持有期間計算之利息金額，即本狀定義之「第一份
          前手息」，不論應視為前手之「債券利息所得」或「證券交易所得」），
          自會計處理上之「成本」改為「應收利息」申報。亦即，原來在收入面應
          將債券利息金額申報，而於成本面再減除該「前手息」金額之方式，依該
          函釋規定，改為直接於收入面減除「前手息」後，以其淨餘額申報（同時
          成本面即不再列已支付之「前手息」）。由之可見，兩種申報方式之最終
          稅負仍然相同，詳如本狀第壹之第六大點。反之，該函真正的效果，乃對
          於個人持券人之差別待遇，即不准個人納稅義務人如同營利事業納稅義務
          人一樣，得將取得債券之對價作為「成本」或以「應收利息」方式處理，
          以減輕稅負。
      ４、基於以上之分析，可見後手為營利事業時，其以「按自已持有期間計算之
          利息額」申報，並無逾越所得稅法之不當利益 (該未申報之部分並非「免
          稅所得」，而係在減除「成本」時之與成本同額的「被減除額」，或係作
          為「應收利息之歸墊」)( 詳如本狀第壹之第六大點)。該等未列入申報之
          「被減除額」或「歸墊之應收利息」之部分，仍有被依法扣繳所得稅款。
          該部分扣繳稅款，依所得稅法第一百條第一項等之明文規定，當然得由該
          後手用以抵繳自已當年度之各類所得結算應納稅額或申請退稅，乃不待任
          何函令解釋另為規定之當然結論。被告辯稱上引財政部七十五年函釋雖規
          定營利事業買賣公債，可按持有期間列報利息收入，「惟並未規定即得以
          全期扣繳稅款抵繳其申報應納稅額」云云，自屬依法無據，並違反所得稅
          法母法規定，所辯委無可採至明。
    Ｅ、前揭財政部台財稅第0000000號函規定：「買受人若為個人，因個人
        一般多未設帳，應一律以其兌領之利息金額併入其當期綜合所得稅課徵。」
        其意義為何？
      １、按該段文字係對應於前段「買受人若為營利事業，可由該事業按債券持有
          期間，依債券之面值及利率計算利息收入」的規定，而為對個人納稅義務
          人與法人納稅義務人的差別待遇。易言之，買受人如為營利事業，則可享
          有減除購入「成本」（即付給「前手」之所謂「第一份前手息」，金額等
          於兌息時之「第二份前手息」）的利益（或視為「代墊」利息之「歸墊」
          ）；而在買受人為個人之情形，因個人多未設帳，其是否有支付給前手所
          謂「第一份前手息」或所支付金額多寡，均不易勾稽查核，故一律不許以
          減除成本（蓋無法認定有無成本或成本多少）之方式計算利息所得。兩相
          對照，益可證明「後手」為營利事業時（例如原告），以債券利息收入減
          除取得成本（即所謂「前手息」）之方式申報債券利息所得，於法並無不
          合。
      ２、至於個人前手依財政部釋令不許減除成本計算所得額的情形；以及「營利
          事業前手」被「提前」課徵錯誤歸類為利息收入之所得稅，但依法不發生
          「扣繳」；且「後手」如為個人時，仍須「全額」（包括「營利事業前手
          」已被「提前」課稅之部分）申報課稅；如為營利事業後手，又僅能利用
          「後手息」部分之扣繳稅款的現行核課方式，兩者均發生重複課稅及非法
          以行政命令「創稅」之違法甚至違憲的問題，因與本件爭點無直接關係，
          茲不予以論述。
    Ｆ、原告未將「第二份前手息」併入申報，係依據財政部七十五年七月十六日台
        財稅第0000000號函之規定辦理，其最終稅負結果符合所得稅法規定
        及一般會計原則，並無不當利益：
      １、按依稅法及會計原則，原告理論上有三種合法之申報方式：
        （甲）原告應將「第二份前手息」與其餘部分一併申報，另將「第一份前手
              息」列為「營業成本」。例如某公司某年度僅有三筆所得：Ａ（債券
              利息）、Ｂ及Ｃ，另有成本費用三筆：ａ（取得該債券利息之成本，
              即「第一份前手息」，其金額與「第二份前手息」一致）、ｂ及ｃ。
              依所得稅法第二十四條第一項，該公司當年度之各項課稅所得淨額（
              稅基基礎）為：〔A＋B＋C－a－b－c〕。
        （乙）原告亦可依財政部七十五年七月十六日台財稅第0000000號函
              之規定申報，即不將支付給個人前手之「第一份前手息」記錄為成本
              ，而視為「代墊付」之債券利息，在簿記上於借方記錄為「應收利息
              」（「第一份前手息」），俟領息時領取該部分利息「歸墊」後，於
              貸方記錄為「應收利息」（「第二份前手息」），二者相抵餘額為零
              。於上例，其計算式為：〔（A－a）＋B＋C－b－c〕＝〔A＋B＋C－a
              －b－c〕。〔按，被告機關卻主張：「歸墊部分之利息所有權人仍為
              賣方（前手）。」〕
        （丙）又假設將RP解釋為融資行為（此說為財政部及被告機關所不採，但學
              界則普遍傾向此說），則原告付給前手之「第一份前手息」性質上並
              非「債券利息」（債券發行人給予債券權利人之利息），而係「融資
              利息」（RP賣方付給買方之借貸利息）。原告應將「第一份前手息」
              列為「營業費用」，並將所兌領債券利息全額（包括「第二份前手息
              」）全部申報。如上例，其所得稅「稅基基礎」為〔A＋B＋C－a－b
              －c〕。
      ２、由上述（甲）、（乙）及（丙）三種申報方式，可見三者最終稅負結果相
          同（即全年度各類所得淨課稅所得額，亦即全年度營利事業所得稅之「稅
          基基礎」完全一致），原告並無不當利益。（反之，於上例，被告機關不
          許以成本ａ全額（ａ×100％）轉入成本核課，而僅准以ａ部分之扣繳稅
          款即ａ之十分之一的金額（ａ×10％）轉入成本核課，不但違反所得稅法
          第二十四條第一項及營利事業所得稅查核準則第九十條第三款，更違背會
          計原則）。
      ３、據上論述，原告係「依法不必申報」（或「申報額為零」）之「第二份前
          手息」的「納稅義務人」。原告並無應申報而未申報之債券利息所得，該
          部分所得亦非為免稅所得。原告之「稅基基礎」與「應納稅款」及「得抵
          繳之扣繳稅款」均相符。被告機關是將「扣繳基礎」與「稅基基礎」混為
          一談，致生錯誤（詳本狀第壹之第八大點）。
    Ｇ、本件究竟應以「第二份前手息」全額作為「成本」，或僅能以「第二份前手
        息」部分之「扣繳稅額」作為成本？
      １、按依會計原則及所得稅法第二十四條之規定，「後手」應得將給付「前手
          」之全部成本包括所謂「前手息」之全額列為成本，惟本件被告機關卻僅
          將所謂「第二份前手息」部分之「扣繳稅額」轉入債券成本項下查核，不
          但並無任何法律依據，而且直接違反營利事業所得稅查核準則第九十條第
          三款之規定，原告前狀敘述綦詳。
      ２、進而言之，縱依被告機關之核課方式（將「第二份前手息」之「扣繳稅額
          」轉入「債券成本」），亦可見被告機關也認為納稅義務人（本件之「後
          手」）亦非係應將所兌領「債券利息」之全額全部申報，始符合其所謂得
          利用之扣繳稅款僅「限定以自己所繳稅款」的要求。蓋被告機關已自行將
          所謂「第一份前手息」的「虛擬」的不存在之「扣繳稅額」列為「成本」
          計算。以上文所舉例言，「後手」之「後手息」有二萬元，扣繳稅款二千
          元；而「第二份前手息」十萬元之「虛擬」的「個人前手之扣繳稅款」為
          一萬元，依被告機關之核課方式，「後手」應「申報」之債券利息為「後
          手息」二萬元，但結算申報仍得將該「第二份前手息」之扣繳稅額一萬元
          轉入成本，實際等於僅申報一萬元（$20,000－$10,000＝$10,000）。於
          此情形，「後手」實際「所繳稅款」僅為以一萬元為稅基基礎計算之應納
          稅額，則「後手」若依被告機關之理論，能利用之扣繳稅款應該只有該一
          萬元之扣繳稅款一千元而非「按後手持有期間計算」之「後手息」二萬元
          的扣繳稅款二千元。由此更突顯被告理論之謬誤。
      ３、按原告支出之成本實際上既然是「第一份前手息」而非「第二份前手息之
          擬制的扣繳稅額」，二者差額為百分之九十，被告機關僅准將後者列為成
          本而否准將前者列為成本，不但違反上揭所得稅法第二十四條及營利事業
          所得稅查核準則第九十條第三款等稅法規定，其立論理由構成更全無任何
          根據，自無可採。
      ４、本件真正之癥結所在，實質上即為：依財政部七十五年七月十六日台財稅
          第0000000號函規定，「後手」將「第一份前手息」列為成本，自
          兌領之債券利息收入中減除，以所得到之餘額（即「按後手持有期間計算
          之債券利息」）作為應「申報」之可稅債券利息所得額的方式，法律上有
          何不合之處？反面言之，依被告機關之核課方式，僅以所謂之「第一份前
          手息」的擬制的扣繳稅額（不但是虛擬之物而且是依法不能扣繳之稅額）
          列為成本，是否合法？依上說明，被告機關核課方式違背法令，十分明確
          。
    Ｈ、被告誤將「稅基基礎」與「扣繳基礎」（扣繳標的）混為一談：
      １、按台北高等行政法院八十九年度訴字第八九三號判決，就與本件性質相同
          之前手息扣繳稅額的爭點，採取被告機關之主張，謂：「原告主張『前手
          息』既為取得成本（已付予前手），則依法自應扣除，不必併入課稅，原
          告未因之得有不當利益。．．．個人前手所獲租稅利益．．．不能將該處
          所生損失轉嫁後手營利事業負擔．．．乙節：按所得稅法第二十四條第一
          項規定：『營利事業所得之計算，以其本年度收入總額減除各項成本費用
          、損失及稅捐後之純益額為所得額』，查收入本為所得之兩面，收入課稅
          ，成本乃減項不課稅，不課稅即無應納稅額，焉有扣繳稅款之退抵，益證
          前手息部分之扣繳稅款不准抵繳應納稅款，並無不當」云云。
      ２、惟按此一見解，乃將「扣繳基礎」（原告前狀稱為「扣繳基額」）與「課
          稅所得淨額」（「稅基基礎」）之觀念相混所生之錯誤。按如屬免稅收入
          因屬免稅所得，自不發生申報納稅義務，故自始不生扣繳問題。而扣繳，
          乃指對應課稅並應扣繳之所得毛額（「扣繳基礎」）所為之扣繳。舉例言
          之，Ａ公司自Ｂ公司取得權利金一百五十萬元，該一百五十萬元為Ａ公司
          之非免稅所得的收入毛額（扣繳基礎），全部均應被扣繳，扣繳稅額十五
          萬元（設扣繳率為10％）。如Ａ公司之系爭權利乃向Ｃ公司購得，取得成
          本為六百萬元，分年攤銷，設當年度攤銷額為一百萬元，則該一百萬元即
          為Ａ公司當年度系爭權利之成本，Ａ公司當然可以減除該一百萬元成本後
          以五十萬元（一百五十萬元減一百萬元）作為當年度該權利金之純益額（
          課稅所得淨額）。於此情形，當年度收入之權利金一百五十萬元中，其中
          一百萬元因屬可減除之成本而未被納入計算稅額之「可稅所得淨額」之內
          ，但卻納入在當初「非免稅所得之收入毛額」而應被扣繳之基礎之內。Ａ
          公司被扣繳十五萬元，依法可利用抵繳稅款或申請退稅之額度為十五萬元
          ，不可能是五萬元，法律規定至明。
      ３、同理，以本案之情形，乙公司如於期中向個人前手甲買入債券（含息券）
          而付出之價格中包括所謂「第一份前手息」六萬元之成本（「第一份前手
          息」），至領息日乙公司自付息機構領取全期債券利息十二萬元，付息機
          構扣繳之基礎（債券利息毛額）為十二萬元，並非六萬元。乙公司申報時
          ，依財政部七十五年七月十六日台財稅第0000000號函之規定以收
          入十二萬元減除付予個人前手甲之成本六萬元（或視為代墊付利息之歸墊
          ）後之餘額六萬元為課稅利息淨額。上開六萬元成本固然為「減項」而未
          列入計算稅額之基數，但卻有被列入扣繳之基礎中。試問該成本部分被扣
          繳之稅額該不該由乙公司利用以抵繳稅款或申請退稅？被告機關主張之錯
          誤，不言而喻。
    Ｉ、所謂「原告既將公債前手息扣除，未申報為收入，即不得將因此而生之前手
        息扣繳稅額抵繳應納稅額」理論之謬誤：
      １、查於台北高等行政法院八十九年度訴字第八九三號判決乙案，被告機關主
          張：「查收入與成本為所得之兩面，收入課稅，成本乃減項不課稅，不課
          稅即無應納稅額，焉有扣繳稅款之退抵，益證前手息部分之扣繳稅款不准
          抵繳原告應納稅款，並無不當。」上述主張為該案法院所採，於判決理由
          乙之二之５、點記載其得心證之理由曰：「原告既將公債前手息扣除，未
          申報為收入，即不得將因此而生之前手息扣繳稅額抵繳應納稅額，則原告
          將之列入抵繳稅額，於法即有未合。」
      ２、按所得稅法第二十四條第一項規定，營利事業所得之計算，以其本年度收
          入總額減除各項成本費用、損失及稅捐後之純益額為所得額。惟同法第八
          十八條規定：「納稅義務人有左列各類所得者，應由扣繳義務人於給付時
          ，依規定之扣繳率或扣繳辦法，扣取稅款．．．。」兩相比較，可見所得
          稅法第二十四條第一項所稱之「收入」，與該法第八十八條所稱之「所得
          」為同義，其涵意應為「所得毛額」；而第二十四條第一項所稱之「所得
          額」乃「純益額」，其意義應為「所得淨額」。歸納之：
        ａ、「所得毛額」，指一切非屬「免稅所得」之收入額。如屬所得稅法第八
            十八條所規定應扣繳之所得者，則應以「所得毛額」即「收入額」為「
            扣繳基礎」。
        ｂ、「所得淨額」指上述「所得毛額」減除各項「成本」、「費用」、「損
            失」及「稅捐」後之「純益額」，即計算應納稅額之「稅基基礎」。
      ３、舉例言之，設甲公司為經營辦公室出租業務之公司，於某年度其營業只有
          一筆，即出租某辦公室予乙公司，年租金一億元，設其當年度就該出租物
          依法得減除之成本費用為三千萬元，此外另無可減除之成本費用損失及稅
          捐。就該出租物，甲公司當年度之房租「收入」即「所得毛額」為一億元
          ；其「所得淨額」為七千萬元。乙公司應就租金總額一億元辦理扣繳。為
          方便說明，假設扣繳率為10％，則該部分之「扣繳稅款」為一千萬元。甲
          公司依所得稅法第二十四條第一項之規定，其當年度之「課稅所得」即「
          所得淨額」即「純益額」為七千萬元，應納營利事業所得稅一千七百五十
          萬元（稅率25％），得利用扣繳稅額（預先被扣之稅款）一千萬元，故年
          終結算應再繳之稅額為七百五十萬元。
      ４、於上例，「成本」三千萬元乃支出金額，當然非為課稅標的，但租金收入
          中得減除之三千萬元（與成本等額），仍為收入，並非支出額，同樣負擔
          所得稅，故必須被扣繳。只是，最後在計算所得稅額時，其「稅基基礎」
          依法為「收入」減「成本」而僅以餘額七千萬元為計算稅額之基礎。雖然
          甲公司之「稅基基礎」僅為七千萬元，但其被扣繳之基礎（所得毛額）為
          一億元，扣繳稅額為一千萬元。絕對不會有人謂甲公司不得利用其中被減
          除部分三千萬元之扣繳稅額三百萬元。
      ５、由此可見被告機關係在玩弄「文字遊戲」，其錯誤為：「成本」本身為支
          出額的觀念，當然不課稅（故無扣繳稅額）；但「與成本等額之減除額」
          本身並非成本，仍為「所得毛額」之一部分，仍應負擔營利事業所得稅及
          被扣繳。被告機關將「成本」與「與成本等額之減除額」混為一談，用障
          眼法張冠李戴，導出「減除額」之部分的扣繳稅額不能為所得人即納稅義
          務人用以抵退稅款之謬論。在本件，很明白的，「後手」付給「前手」之
          「第一份前手息」乃「後手」之「成本」，對「後手」言，該「成本」當
          然非為課稅標的，自亦不發生扣繳稅額。而「後手」依所得稅法第二十四
          條第一項，或依財政部七十五年七月十六日台財稅第0000000號函
          之規定（二者殊途同歸，最終計算所得之稅負結果相同，參見本狀第壹之
          第六大點），將與「第一份前手息」等額之「第二份前手息」的金額減除
          ，並不因之使「第二份前手息」變為「非為後手之所得」，該「第二份前
          手息」之「扣繳稅額」亦不可能因此變為「非為後手之扣繳稅額。」
      ６、上揭台北高等行政法院八十九年度訴字第八九三號判決理由之錯誤，亦同
          樣係將「第一份前手息」與「第二份前手息」之觀念混淆不分。事實上，
          「第一份前手息」為原告之「成本」，而原告所減除（扣除）之金額與「
          第一份前手息」必然相等，該被減除之金額即「第二份前手息」，仍為原
          告之「公債利息所得」的一部分，仍為對原告所為扣繳之標的（基礎）的
          一部分，該部分之扣繳稅額當然屬於原告，別無任何他人（前手或國庫）
          可以利用以抵繳稅款或申請退還。原告依法應併入結算稅額之金額僅為減
          除「第二份前手息」後之「後手息」（如本狀第壹之第二大點之定義）。
          其申報方法，不論是如本狀第壹之第六大點所列之（甲）式或（乙）式〔
          或（丙）式〕，最後稅負結果相同〔課稅所得淨額如本狀第壹之第六大點
          之例，為（A＋B＋C－a－b－c）＝（A－a＋B＋C－b－c）〕，不會因公債
          利息所得額中減除「第二份前手息」而致「第二份前手息」之「扣繳稅額
          」變成「前手」或其他任何人（包括國庫）之「扣繳稅額」。法律上唯有
          原告（後手）可以利用該「第二份前手息」之「扣繳稅額」。甚至於假設
          原告將「後手息」漏報，亦不影響原告利用「第二份前手息」之扣繳稅額
          及「後手息」之扣繳稅額的權利（理由參見本狀第壹之第十三大點）。
      ７、由之所述，足見「成本（「第一份前手息」）乃減項不課稅，不課稅即無
          應納稅額」之命題雖為正確，但不能因之導出「第二份前手息」之扣繳稅
          款不准抵繳原告應納稅款的結論。蓋原命題中之「成本」係指「第一份前
          手息」，本身不課稅，亦無扣繳稅款；而結論之「前手息」乃指「第二份
          前手息」，本身為原告公債利息所得之一部分，負擔所得稅，故有被扣繳
          稅款。二者觀念不同，如將之混雜為一，推論結果當然無效。同理，所謂
          「原告既將公債前手息扣除，未申報為收入，即不得將因此而生之前手息
          扣繳稅額抵繳應納稅額」之錯誤，亦肇因於將前段所指「前手息」與後段
          所指「前手息」混為一談之結果。蓋前段所稱「前手息」乃指「成本」意
          義之「第一份前手息」，本身不課稅，亦無扣繳稅款；而後段之「前手息
          」乃指「收入」部分之「第二份前手息」，本身為原告公債利息所得之一
          部分，負擔所得稅，有被扣繳之稅款。二者截然不同，卻被認為同一，其
          結論亦當然錯誤。
    Ｊ、被告機關指稱原告對前手預扣「前手息」百分之二十乙節，與事實不符：
      １、查被告機關一再指稱：「本案原告「代墊」（原告註，事實上並無後手代
          付息機構墊付「債券利息」之法律規定）給付前手債券利息，自稱係按總
          額全數墊付；惟現行實務又改按百分之八十給付，即預先扣取百分之二十
          款項，其前後扣取稅款方式雖有不同，但均係私法約定。」云云。惟事實
          上原告及其他票券商於給付「前手」（不論個人或營利事業）所謂「前手
          息」（第一份前手息）時，如全額為十萬元，則均全額支付，絕不可能就
          十萬元中預先扣取20％即二萬元而僅實付八萬元。按如「後手」如此作法
          ，則「後手」手中握有二萬元，根本不用去爭取那區區十萬元（第二份前
          手息）的扣繳稅款一萬元了！（前手更不會傻乎乎的捨「定存」高息不用
          而來買公債！）
      ２、被告機關如此栽贓，正顯示如果「後手」確有向「前手」預扣20％，則被
          告機關不准「後手」利用「第二份前手息」之扣繳稅款，對「後手」始不
          會產生租稅不利，故「被告機關」核課方式才會是公平有理的課稅方式。
          反面推論，如果「後手」確實未向「前手」預先扣取百分之二十的「備扣
          繳款」，則被告機關不許「後手」利用「第二份前手息」之扣繳稅額時，
          對「後手」言，其結論一定是租稅不公平。其實，被告機關於另案中向台
          北高等行政法院就同一爭點謂：「券商要不這麼做，早就倒了！」可見被
          告機關是基於此一事實誤認，才會違法行政，杜撰出「前手息」觀念，將
          所謂前手息之扣繳稅款無法律依據而歸為政府所有，美其名為租稅公平，
          實則違法行政。
    Ｋ、被告機關不以扣繳憑單之記載為認定基礎，更為違反法律：
      １、按所得稅法第九十二條第一項規定扣繳義務人應於每月十日前將上一月內
          所扣稅款向國庫繳清，並於每年一月底前將上一年內扣繳各納稅義務人之
          稅款數額開具扣繳憑單，彙報稅捐稽徵機關查核，並於二月十日前將扣繳
          憑單填發納稅義務人。因此，如填發扣繳憑單者為機關或公營事業，其有
          登載虛偽不實者，則構成刑法第一百三十一條圖利罪（將不屬於後手之「
          前手息」發放予後手）；亦構成刑法第二百十三條之罪，責任不可謂不輕
          。而未具公務員身份之扣繳義務人，亦可能成立刑法第二百十四條及二百
          十五條之罪。如此重要之憑證，被告機關竟否認其所載內容為真，認為其
          所記載「所得人」為不實，並進而否准扣繳憑單上所載納稅義務人（即所
          得人）依所得稅法第九十四條、第九十九條及第一百條得享之權利。被告
          機關除違法行政外，更有成立刑法第一百二十九條違法徵收及抑留剋扣罪
          之嫌。
      ２、不但如此，被告機關又認為「前手」不以是否取得「前手息」扣繳憑單為
          要件均可以扣繳稅額抵繳稅款云云。第查：
        ａ、按於本件情形，個人前手不必申報買賣債券之所得（不論認係證券交易
            所得或債券利息），乃財政部六十四年九月四日台財稅第三六四四○號
            、七十五年台財稅第0000000號及八十二年台財稅第00000
            000號等釋令所明文規定者，依此等合法有效之釋令，所有個人前手
            並非該等所謂「第一份前手息」之納稅義務人，並無依法「應申報而未
            申報」之情形，「後手」或「付息機構」更無對之辦理扣繳之義務。因
            此依現行法令，個人前手絕無短報甚或逃漏稅行為，依法更不可能產生
            任何被扣繳之稅額及製作、發給、取得扣繳憑單的問題。
        ｂ、如納稅義務人應申報並應被扣繳而實際未被扣繳時，自無法取得扣繳憑
            單。於此情形，該納稅義務人不能利用「扣繳稅額」抵退稅款的原因，
            並非「無扣繳憑單」，而係「無扣繳稅額」，邏輯分明。
        ｃ、因此，只有在有實際辦理扣繳但因故未能提出扣繳憑單之情形下（例如
            遺失），納稅義務人才得申請補發扣繳憑單以申請抵退稅。這種情形顯
            然在本件，不論前手是營利事業或個人，均不存在。被告機關明顯違背
            所得稅法第八十八條、第八十九條、第九十二條、第九十四條、第九十
            九條及第一百條之規定及租稅法與會計原理。
        ｄ、尤有進者，被告機關主張，若依法應被扣繳而實際卻漏未被扣繳之納稅
            義務人（限於營利事業），稅捐機關雖無扣繳憑單卻可「主動」給予利
            用虛擬之扣繳稅額抵退稅云云，更是嚴重違反法律之圖利瀆職罪行。〔
            如某甲公司有租賃所得十萬元，未被扣繳，實領十萬元，申報十萬元，
            應納稅二萬五千元（公司營利事業所得稅稅率為25％），詎稅捐機關竟
            自行給予一萬元扣繳稅額抵稅（設扣繳率為百分之十），致某甲公司僅
            實付一萬五千元稅款，等於無法律上理由獲得額外可抵繳稅款一萬元。
            稅捐機關無故圖利某甲公司，不僅違法行政，更有犯罪行為之嫌。〕
    Ｌ、被告機關謂：「納稅義務人得以暫繳及扣繳稅款抵繳結算申報之應納稅額（
        或申請退稅）者，限定應以自行繳納之稅款始有其適用」的主張，違反所得
        稅法第八十八條、第九十九條及第一百條等稅法規定及租稅法與會計基本原
        則：
      １、按扣繳稅款固然是對「應扣繳」之給付「逐筆」辦理，但當年度之「全部
          」扣繳稅額，則是用以抵繳全年度所有各類所得（不論屬應扣繳或不應扣
          繳之所得）之所得稅額，並非「某筆扣繳稅額」僅能抵繳該筆據以扣繳之
          「扣繳標的所得」（扣繳基礎）的稅額。因此，縱使有某筆課稅所得漏報
          或短報，仍不影響以該筆所得之「扣繳稅額」抵繳全年度各類所得併計之
          所得稅額或申請退稅的權利，法律規定甚明。被告機關謂「納稅義務人得
          以暫繳及扣繳稅款抵繳結算申報之應納稅額，及憑扣繳憑單抵繳稅款，惟
          亦限定應以自行繳納之稅款始有其適用。」乙節，完全違反稅法原理及所
          得稅法規定，至為明顯。
      ２、申論之，納稅義務人被扣繳之「基礎」（BASE）（「扣繳標的」）乃一切
          「非屬免稅所得」的「利息、租金等」所得稅法第八十八條所規定應辦理
          扣繳之各類所得毛額。此等給付毛額（例如上例Ａ公司自Ｂ公司取得之權
          利金一百五十萬元）即扣繳基礎，於給付人給付時，其扣繳義務人應就給
          付總額（如本例一百五十萬元）「全額」扣繳十五萬元（如扣繳率為10％
          ），納稅義務人實領一百三十五萬元。但Ａ公司當年度可列一百萬元為取
          得權利金之攤銷成本，故Ａ公司當年度就自Ｂ公司所取得之權利金一百五
          十萬元中，其「自行繳納之稅款」乃以減除年度攤銷成本後之淨額五十萬
          元併入計算稅額。以該部分所得「單獨」計算，其「自行繳納之稅款」為
          「十二萬五千元」（稅率25％）。試問，該納稅義務人Ａ公司可以利用以
          抵繳自已當年度各類所得全部稅額之該筆權利金的扣繳稅額究為十五萬元
          ？或五萬元？答案非常明白：依所得稅法第九十九條及第一百條之規定，
          當然是十五萬元，一文不可減少。不料被告機關竟杜撰發明「限定應以自
          行繳納之稅款（即上例中以五十萬元作為「稅基基礎」之應納稅額）始有
          適用」的稅法法理，其違法行政，照然若揭。
      ３、又依財政部六十四年九月四日台財稅第三六四四○號函之規定，在前手為
          個人時（本件情形），「個人前手」就「第一份前手息」並非「納稅義務
          人」（更遑論「第二份前手息」），故「第二份前手息」當然只有「後手
          」為納稅義務人，足見被告機關主張之無稽。
    Ｍ、被告機關誤將「扣繳稅額」之抵繳（或退稅）權利與「應申報而短漏申報」
        之責任混為一談，違反租稅法原理：
      １、退而言之，縱認原告應申報而未申報該「第二份前手息」，則原告之稅負
          責任為補稅及最高二倍之罰鍰（所得稅法第一百一十條第一項），但不影
          響原告以該部分（仍為課稅所得，僅因減除同額之「成本」即「第一份前
          手息」後，淨額為「零」，致該部分實際繳納稅款為「零」）被扣繳之稅
          款抵繳或申請退稅的權利。由之可見，短報所得之稅負責任並不影響該短
          報所得之扣繳稅額的歸屬及抵繳或退稅權利。二者涇渭分明，不容混淆。
          被告機關以原告未將「第二份前手息」申報，未就「第二份前手息」繳納
          稅款為由，主張原告不得利用該部分之扣繳稅款以抵繳或申請退稅，其錯
          誤不言而喻。
      ２、更何況原告係「依法」不必將「第二份前手息」申報，且其未申報之最終
          稅負結果，與一方面將之申報，一方面將同額之「第一份前手息」列為成
          本減除後之稅負完全一致，並無獲得任何不當利益，詳如前節所論，被告
          機關所為處分之違法失當失衡，昭然若揭。（進一步言，縱使原告將所領
          債券利息全部漏報，其稅負責任為所得稅法第一百一十條第二項所定補稅
          及最高三倍之罰鍰，但原告仍得利用該利息所得扣繳稅額之全部以抵繳原
          告自己當年度各類所得結算應繳所得稅，毫無可疑。）
    Ｎ、信賴保護原則：
      １、關於「前手息」爭點部分，原告已具體主張原告信賴政府沿襲一、二十年
          不變之處分方式，據以計算交易成本及價格，造成不可逆轉的經濟地位。
          基於公法上信賴保護原則，如被告機關擬改變課稅方式，亦僅應就嗣後新
          發行之債券適用，始為合法。並提出行政法院八十九年度判字第四三六八
          號判決及司法院大法官會議釋字第五二五號解釋以為法律依據〔「信賴保
          護原則攸關憲法上人民權利之保障，公權力行使涉及人民信賴利益而有保
          障之必要者，不限於授益行政處分之撤銷或廢止（行政程序法第一百十九
          條、第一百二十條及第一百二十六條參照），即行政法規之廢止或變更亦
          有其適用。」〕先予陳明。
      ２、又按有關法律不溯及既往原則，「乃基於法安定性及信賴保護原則所生，
          用以拘束法律適用及立法行為之法治國家基本原則，其意義在於對已經終
          結的事實，原則上不得嗣後制定或適用新法，以改變其原有之法律評價或
          法律效果。至於繼續的事實關係或法律關係進行之中，終結之前，依原有
          法律所做法律評價或所定法律效果尚未發生，而相關法律修改時，則各該
          繼續的事實或法律關係一旦終結，原則上即應適用修正生效的新法，除法
          律有明文規定者外，不得適用已失效的舊法，此種情形，並非對於過去已
          經終結的事實，適用終結後始生效之新法（真正溯及），而是在繼續的事
          實或法律關係進行中，以將來法律效果之規定，連結部分屬於過去的構成
          要件事實（不真正溯及），既非法律溯及適用，於法治國家法安定性及信
          賴保護之要求，原則上並無牴觸。」乃最高行政法院九十年度判字第六七
          一號判決理由所是認之原則。
      ３、析言之，如繼續的事實或法律關係進行之中，終結之前，依原有法律評價
          或所定法律效果「尚未發生者」，得以「修改法律」之方式變更其嗣後之
          法律評價或法律效果。反面言之，如尚在繼續進行中之事實或法律關係，
          其法律評價或法律效果已「預先發生」，不能逆轉者，自不許以「修改法
          律」之方式變更之，更當然不能在「法律未變更」之情形下，由行政機關
          擅自改變法律解釋而變更其已「預先發生」之法律評價及效果。查政府公
          債係長期債券（可長達數十年），其「利率」係於發行時按競標結果而定
          ，而競標人（券商、銀行、保險公司等）之投標價格，係基於適用既存現
          有法令規定之「租稅負擔成本」〔即「後手」於兌息時按利息總額減除成
          本（即「第一份前手息」）之餘額申報，並就所領利息全額之全部扣繳稅
          額利用以抵繳所得稅或申請退稅的稅負結果〕，以及基於該等「租稅負擔
          成本」所造成之次級（流通）市場上買賣公債，包括RP交易方式之成本（
          個人前手得利用此方式合法節稅。
      ４、反之，如改變交易成本，則券商營業額及營業利潤當然不受影響）等因素
          而決定。由此方式決定之公債票載利息，係在公債存續期間，已預先決定
          ，其衍生之交易成本、交易數量及交易利潤亦已間接「預先發生」，「後
          手」（券商等）之經濟上的地位在公債發行時已經固定不可逆轉。因此，
          對於已經發行尚未到期之公債，依法不可以修改法律之方式變更其已預先
          發生之法律評價及法律效果，更不可容許行政機關恣意變更「現行法」之
          解釋而改變其法律評價及法律效果。
    Ｏ、個人前手利用RP交易合法避稅之行為並非脫法行為：
      １、個人前手利用RP交易方式合法節稅，並非脫法行為。至於RP交易下前手何
          時行使賣回權，乃該個人前手合法利益的最大化方式的考量。如謂在到期
          日當天賣回即為脫法行為，然則刻意安排在到期日前一天、前五天、或前
          十天，甚或前一個月賣回即非脫法行為否？尤其市場實際交易情形態樣繁
          雜多端，絕非如被告機關所云均係安排在到期日才賣回。實際上，由各筆
          交易成交單上成交日期及約定買、賣回日期之記載，可見被告機關所言不
          實。又被告機關新核課方式亦適用於券商在兩付息日間以買賣斷交易買入
          之債券，並非均為RP交易，併予說明。
      ２、按個人前手所得之相當於按其持有期間計算之利息額的對價（即本狀定義
          之「第一份前手息」），依財政部六十四年九月四日台財稅第三六四四○
          號函及七十五年七月十六日台財稅第0000000號函之規定，「不列
          入綜合所得稅結算申報，稽徵機關亦未予核課其綜合所得稅。」為被告機
          關所自認之稅法規定（並參見另案鈞院八十九年度訴字第八九三號判決第
          十六頁第一至第三行）。因此個人前手利用此一課稅規定從事合法避稅之
          投資與交易活動，無可非難。如政府認為個人前手不宜有此種賦稅利益，
          應自修法方式著手，例如將RP交易規定為融資交易方式課稅；或仿短期票
          券之情形，改採分離課稅（並容許後手對前手預扣稅額）；或者立法明定
          兩付息日間之轉讓，前手取得之「前手息」（按前手持有期間計算之利息
          額，即「第一份前手息」）均視為利息所得，逐次辦理扣繳及逐筆申報、
          納稅。以上各種方式，概無不可。但在修法改變現制之前，個人前手之合
          法避稅的經濟活動，不許行政機關擅自變更核課方式，將因個人前手合法
          避稅所失稅收，不對個人前手謀求對策，反而對無辜之債券商開刀，既無
          法律依據，又欠缺因果關聯性（張債李還？），且兩種稅收相差軒輊，顯
          不相當（按個人前手最高稅率40 ％，故損失之稅收最高可達「第一份前
          手息」之40％的金額。反之，如「沒入」債券商的「第二份前手息」之「
          扣繳稅款」，所「補回」之金額只有該「第二份前手息」之10％，並須再
          給予將該金額轉入成本核課的利益。顯然「得不償失」）。被告機關以「
          前手息」理論創稅，違背法令至明。
      ３、不僅如此，被告機關尚且辯稱：「又所得稅法有關扣繳稅額得否抵繳稅款
          之規定，適用迄今並未變更，被告亦無對之改變核課方式。惟因營利事業
          所得稅之調查核課向採選案及選項查核方式，尤以原告等票券金融業者之
          營利事業所得稅結算申報均採會計師查核簽證申報，被告原無需就各案件
          逐案逐項查核，或逕採暫按書面審核核定之方式，致造成原告等投機不合
          法之申報方式。嗣經被告查覺後依據稅捐稽徵法第二十一條規定及營利事
          業所得稅結算申報書面審核案件抽查辦法之規定，予以抽查核定，自屬於
          法有據。」云云，更屬自欺欺人之不實陳述。查自民國七十五年財政部台
          財稅第0000000號函以來至民國八十七年，歷經十餘年之久，被告
          機關就債券業界眾所周知之申報方式謂為不知情，十餘年間從未「選案選
          項」查核發覺，其誰能信？關於此點，如被告機關尚再強辯，應請傳訊歷
          年來財政部及被告機關歷任主管及承辦官員到庭具結作證，以究明真實。
    Ｐ、綜上所述，被告機關之核課處分將屬於原告（後手）所有之「第二份前手息
        」及該部分之「扣繳稅額」認作屬於個人前手所有之「前手息」及「前手息
        之扣繳稅額」；又將納稅義務人得否利用被扣繳稅額抵繳自己各類所得結算
        應納稅款之權利，與納稅義務人短報（如有其事）所得之稅負責任誤為一談
        ；同時將依法應准減除之成本（「第一份前手息」）否准減除，而代之以依
        法無據之「第二份前手息」之「扣繳稅額」作為成本，違反所得稅法第二十
        四條第一項及營利事業查核準則第九十條第三款。尤其將屬於原告「成本」
        ，本身非為課稅對象，不發生扣繳稅款之「第一份前手息」，與屬於原告所
        兌領公債利息中之一部分，本身為課稅對象，實際上依法被扣繳稅款，但得
        作為「減除額」之「第二份前手息」互為混淆，致生「原告既將公債『前手
        息』扣除，未申報為收入，即不得將因此而生之『前手息』扣繳稅額抵繳應
        納稅額」之無效且錯誤的推論結果。其違法處分，十分明確。
  二、被告部分：
    Ａ、按「納稅義務人應於每年二月二十日起至三月底止，填具結算申報書，向該
        管稽徵機關，申報其上一年度內構成綜合所得總額或營利事業收入總額之項
        目及數額，以及有關減免、扣除之事實，並應依其全年應納稅額減除暫繳稅
        額、尚未抵繳之扣繳稅額及可扣抵稅額，計算其應納之結算稅額，於申報前
        自行繳納。」、「納稅義務人於繳納暫繳稅款時，得憑扣繳憑單抵繳，如不
        足額，另以現金補足，如超過暫繳稅款數額時，其超過之數，留抵本年度結
        算稅額。」分別為所得稅法第七十一條第一項及第九十九條所明定。又「三
        、扣繳他人之所得稅款，不得列為本事業之損費。」為營利事業所得稅查核
        準則（下稱查核準則）第九十條第三款所規定。另「‧‧‧債票無論曾否轉
        讓，均應由付息機構，以付息時之持票人為納稅義務人（記名式者為最後記
        名之人）就全部利息一次扣繳所得稅；並根據持票人之身分證明，依法填報
        扣繳憑單。納稅義務人為中華民國居住之個人或營利事業者，應將該項利息
        所得，依法合併當年度所得申報所得稅。」、「營利事業或個人買賣國內發
        行之公債、公司債及金融債券，買受人若為營利事業，可由該事業按債券持
        有期間，債券之面值及利率計算之「利息收入」，如其係於兩付息日間購入
        債券並於取息前出售者，則以售價減除其購進該債券之價格及依上述計算之
        利息收入後之餘額作為其證券交易損益。買受人若為個人，因個人一般多未
        設帳，應一律以其兌領之利息金額併入其當期綜合所得稅課徵。」分別為財
        政部六十四年九月四日台財稅第三六四四○號函（八十七年版所得稅法令彙
        編第五三六頁）及七十五年七月十六日台財稅第0000000號函（八十
        七年版所得稅法令彙編第一七三頁）釋有案。
    Ｂ、原告八十八年度營利事業所得稅結算申報，列報尚未抵繳之扣繳稅額為二一
        、六一八、三五八元。其中包含前手息扣繳稅款一Ｏ、六六三、六二六元。
        被告初查以本案前手利息相對之扣繳稅款非屬原告所有，乃否准前手息扣繳
        稅款一Ｏ、六六三、六二六元抵繳原告本年度應納稅款，核定原告本年度尚
        未抵繳之扣繳稅款為一Ｏ、九五四、七三二元（申報21,618,358元─屬前手
        息扣繳稅款10,663,626元＝核定10,954,732元）。
    Ｃ、原告質疑何謂「前手息」及「前手息之扣繳稅款」乙節：
      １、所謂「前手息」一詞，並非法律用語，稅法亦無定義，僅係為區分債券交
          易，買賣雙方按債券持有期間各自所應得之利息，並為方便徵納雙方瞭解
          核定內容所採用之一種表達方式。債券持有人賣出債券，相對於買方則為
          其前手，賣方按持有期間所應獲取之利息，即為「前手息」。稽徵實務上
          ，對辦理申報之納稅義務人（如原告）而言，凡非屬其持有期間之應計利
          息，概稱之為「前手息」。
      ２、債券利息所得依所得稅法第八十八條規定，係為扣繳範圍之所得，債券利
          息亦屬扣繳範圍之所得。債券持有人賣出債券取得之利息所得，相對於買
          受人（後手）所取得之利息為「前手息」。「前手息」所應負擔之扣繳稅
          款，即為「前手息扣繳稅款」。稅法規定上，營利事業應按持有期間計算
          及申報利息收入。故對辦理申報之納稅義務人（如原告）而言，凡非其持
          有期間利息收入所應負擔之扣繳稅款，均謂之為「前手息扣繳稅款」。
    Ｄ、原告主張「前手息」案之基本癥結，在於被告主張「兌息前手息」及「兌息
        前手息之扣繳稅款」均為「前手」所有，為違法創稅之理論基礎乙節，查：
      １、按六十四年五月三十一日公佈施行之「中央政府建設公債發行條例」第六
          條規定：「本公債分為甲、乙兩種。甲種公債利息所得，不免繳所得稅；
          乙種公債利息所得，免繳一部或全部所得稅，由財政部審酌發行時全部狀
          況擬訂，報行政院核定。」財政部鑑於過去發行乙種國庫券時，如在一年
          中有轉手多次者，依財政部（六二）台財稅第三八六一九號函釋，係由中
          央銀行將個別分段持有之資料移送財稅資料處理中心，憑以計算個人之所
          得憑以課稅之情形，增加稽徵機關執行之困難，亦無法辦理扣繳。財政部
          為簡化稽徵作業及扣繳手續，遂於六十四年九月一日依上開條例發行甲種
          公債第一期債票十六億時，以六十四年九月四日台財稅第三六四四Ｏ號函
          釋：「本債票無論曾否轉讓，均應由付息機構，以付息時之持票人為納稅
          義務人（記名式者為最後記名之人）就全部利息一次扣繳所得稅；並根據
          持票人之身分證明，依法填報扣繳憑單。納稅義務人為中華民國居住之個
          人或營利事業者，應將該項利息所得，依法合併當年度所得申報所得稅。
          」就中央政府建設公債甲種債票利息，改以付息時之債票持有人就全部利
          息一次扣繳所得稅，與所得稅法第八十八條、第八十九條、第九十二條規
          定不牴觸。
      ２、依所得稅法第八十九條第一項第二款規定，利息所得扣繳稅款之納稅義務
          人為取得該所得者，同法第七條第四項規定：「本法稱納稅義務人，係指
          依本法規定，應申報或繳納所得稅之人。」。財政部七十五年七月十六日
          台財稅第0000000號函規定，營利事業買賣債券，應按持有期間及
          票面利率，計算認列利息收入。一般營利事業及原告買賣債券亦均按持有
          期間認列其利息收入，而未認定前手息應為後手所有，亦未申報前手持有
          期間之利息收入。然原告卻主張前手之應得利息為原告（後手）之所得，
          就其邏輯推理之思考方式，即為配合上開稅法有關所得與稅負（扣繳稅款
          ）配合原則之規定，為其主張前手息扣繳稅款應為原告（後手）所有取得
          一些理論上之依據。原告認定前手息扣繳稅款之歸屬所據以之法令與本局
          並無不同，所不同者，僅為對前手利息所得歸屬之認定不同。足見被告對
          前手利息所得歸屬之認定，悉依稅法規定，並無違誤，亦非新創法令見解
          。
    Ｅ、原告質疑「交易前手息」及「兌息前手息」應如何申報乙節，查：
      １、債券之買賣若於兩付息日間為之，其買賣價格中實已包括兩部分，一為取
          得債券所支付之對價，另一為未屆付息日該債券法定利息請求權之讓與價
          金。惟由於買賣債券之交易所得停徵，「利息所得」與「證券交易所得」
          如未明確劃分，除將造成原持有人之法定利息收益，將誤為證券交易所得
          免稅外，並將增加債券利息兌領人之利息所得，造成課稅錯誤。財政部乃
          於七十五年七月十六以台財稅第0000000號函釋，闡明營利事業應
          按實際情形列報利息收入，其債券賣出時超過購進價格及利息收入後之餘
          額為證券交易損益；並附帶說明個人因未設帳，應一律以兌領之利息併入
          其綜合所得稅課稅，符合所得稅法課稅公平之原則。
      ２、因此，所謂債券「前手息」，乃為區分債券利息兌領人所持有債券期間申
          報所得之利息，及非持有（即其前手持有）期間，未申報所得之債券利息
          ，而予分野界定之名詞。依上開函釋可知，前手息所得者如為營利事業者
          ，應按其持有債券期間，計算利息所得課徵營利事業所得稅；惟前手息所
          得者如為個人，因前手個人既未設帳又無扣繳憑單歸課資料，其不列入綜
          合所得稅結算申報，稽徵機關亦未予核課其綜合所得稅；營利事業如係債
          券利息兌領人，僅按其持有債券期間，計算利息所得課徵營利事業所得稅
          ，依前開所得稅法規定，亦僅就申報利息所得範圍內之扣繳稅額抵繳應納
          稅款，其未持有債券期間之其餘利息（即前手息），認非屬該營利事業之
          利息所得，毋庸申報，不課徵營利事業所得稅，因此而生之前手息扣繳稅
          款，自不在扣繳稅額抵繳應納稅款之列。
    Ｆ、原告質疑被告謂原告有「未將前手息併入其所得稅申報納稅」，違反所得稅
        法第二十四條之規定乙節，查：有關所得之計算，依所得稅法第二十四條第
        一項規定：「營利事業所得之計算，以其本年度收入總額減除各項成本費用
        、損失及稅捐後之純益額為所得額。」，係指公司全部之收入減除相關成本
        損費後之純益額，利息收入僅為構成收入總額之一部份收入。政府發行債券
        ，債券持有人買進後持有債券至到期日，依稅法規定，應將兌領利息之全數
        認定為其收入，同時亦為其所得，亦即其利息收入等於利息所得，並無必須
        減除之相關成本、損費。債券持有人於兩付息日間賣出債券，財務會計規定
        ；利息收入之計算，應以售價減除購進債券之成本及墊付前手息後之餘額認
        定。墊付前手利息依財務會計「除息交易」之規定，係屬墊付性質，亦非為
        購進債券成本，更無所得稅法第二十四條第一項之適用。財政部七十五年七
        月十六日台財稅第0000000號函規定；營利事業於兩付息日間買賣債
        券，應按票面利率及持有期間計算及認定利息收入，亦無相關成本、損費可
        資減除。原告主張以兌領利息中，屬代墊前手息部分為其購進債券成本，顯
        與財務會計與稅法規定不符。故原告主張，墊付前手息為其收入，亦為其成
        本，並無任何法令依據，應不足採。
    Ｇ、原告質疑被告將「短漏申報之責任」與「得否利用被扣繳稅款之權利」混為
        一談，是否合法乙節，查：
      １、依現行稅法規定，債券利息所得之扣繳應由付息機構，於利息兌領日，以
          債券到期日之持有人為對象辦理扣繳。兩付息日間，後手買入債券，並無
          應就前手息辦理扣繳之義務，原告主張：「縱認原告有應申報而未申報（
          或短報）之行為，其賦稅責任為依所得稅法第一百十條所定之短漏申報之
          補稅與罰鍰的責任，要不影響原告以被扣繳之稅款抵繳原告當年度各類所
          得結算應納之營利事業所得稅或申請退稅的權利。」，其推論前提與事實
          不符，按稅法規定應由付息機構於兌領時辦理扣繳，後手買進債券並無扣
          繳義務。被告亦從未主張債券買賣，後手應負扣繳義務，而被告核認前手
          息扣繳稅之歸屬，亦非以後手是否為扣繳義務人為依據。原告論述理由應
          無可採。
      ２、利息所得扣繳稅款之歸屬，依所得稅法第八十九條第一項第二款、第七條
          第四項規定；應屬取得該利息所得，並申報及繳納所得稅者所有，亦即符
          合上開法條規定之納稅義務人，始得以其利息所得之扣繳稅款抵繳當年度
          應納稅額或申請退稅。所得稅法第一百十條漏稅罰之規定，僅有短漏報所
          得，逃漏稅捐始有其適用。債券持有人買進債券，墊付前手按持有期間應
          得之利息，非屬後手所應有之利息所得，勿須申報，更無所得稅法第一百
          十條之適用。原告主張墊付前手應得利息應為後手所得，未辦申報，僅得
          依所得稅法第一百十條規定處以漏稅罰，不應發生否准扣繳稅款抵繳應納
          稅額之效果，其主張之假設前提既已發生錯誤，所為之推論應不足採。
    Ｈ、原告質疑被告不以扣繳憑單之記載為認定基礎，是否違反法律乙節，查：
      １、債券利息所得依財政部七十五年七月十六日台財稅第0000000號函
          規定，應按票面利率及持有期間計算與申報。債券利息扣繳稅款之歸屬，
          依稅法規定，係屬取得該項利息所得，並申報繳稅者所有。債券持有人買
          進債券，持有至利息兌領日，並非按兌領利息之全額認列及申報其利息收
          入，而係就兌領利息中，按其持有期間計算相當之金額認列及申報其利息
          收入，相關扣繳稅款之認定，被告亦係依稅法規定，按前後手各自申報利
          息收入數額核定其歸屬。
      ２、原告從事債券買賣，亦有中途賣出債券情形，原告按持有期間申報賣出債
          券取得之利息收入，雖無扣繳憑單，被告亦主動調增其得抵稅之扣繳稅款
          數額。至前手如為個人，則因均未申報，依所得稅法第七十一條第二項但
          書規定；該個人納稅義務人，不得申請退還扣繳稅款。至本案原告所稱，
          政府有違反徵收及抑留剋扣罪之嫌等情事，顯與事實不符。
    Ｉ、原告主張個人前手利用RP交易方式節稅，並非脫法行為。被告以不許原告利
        用自己之扣繳稅款抵繳或申退稅款的方式，作為救濟，其處分是否合法乙節
        ：按個人債券持有人，基於租稅規避之考量，於兩付息日間，買進後賣出之
        投資或可謂之為合法節稅。但就扣繳稅款之負擔而言，原告以私法約定，安
        排移轉占有個人前手利息「扣繳稅款」，則為不法。按稅法規定，債券利息
        所得扣繳稅款為取得該利息所得者所有。個人債券持有人於兩付息日間賣出
        債券，債券利息為該賣出債券之個人所有，相關扣繳稅款亦應為其所有。
    Ｊ、另依財政部八十五年十月二十一日台財稅第八五一九一０六二一號函：「說
        明三、綜合所得稅方面：（一）個人原始持有記名或無記名之無息票公債，
        於債券到期兌領時，其發售價格與兌領金額之差額，係屬所得稅法第十四條
        第一項第四類規定之利息所得，仍應依首揭函釋及本部七十五年七月十六日
        台財稅第0000000號函規定，以『到期時之債券持有人』為扣繳對象
        ，由扣繳義務人依規定扣繳稅款，並由兌領利息之債券持有人併計取得年度
        綜合所得總額課稅。」。準此，長期投資之個人債券持有人持有債券至到期
        日（利息兌領日之前一日），則應自持息票，自行領息，並辦理申報繳稅，
        此為理所當然之事。然於債券市場，原告及票券金融公司為擴大債券交易業
        務，均以個人購買公債，債券利息所得免稅為主題，並於各類傳播媒體，大
        肆宣傳。惟依現行公債發行條例，公債利息所得並無免稅之規定。原告及票
        券業者所持之手法，則係藉由附買回交易方式與個人債券持有人約定，移轉
        扣繳稅款之所有權，或於利息兌領日（實體公債）買回「代長期投資之個人
        債券持有人領息」（無實體公債則為到期日買回）。原告及票券公司僅申報
        持有期間之利息收入或代領利息的零天﹝實體公債交易﹞或一天（無實體公
        債交易）之利息收入，但卻以全期之扣繳稅款，申報抵稅或申請退還。中途
        賣出之個人債券持有人因無扣繳憑單可供勾稽，均未就取得之利息辦理申報
        ，長期投資之個人債券持有人因兌領身分之轉換，亦均未申報，對政府而言
        ，個人債券持有人之利息所得稅逃漏無遺，相關扣繳稅款亦喪失殆盡。原告
        及其他票券金融公司安排短期投資之個人債券持有人，到期時移轉扣繳稅款
        稅負，或安排長期投資之個人債券持有人於利息兌領日賣回（對票券公司而
        言則為買回）代為領息，協助長期投資之個人債券持有人規避利息所得稅負
        ，並佔有公庫扣繳稅款，為一脫法行為。被告不許原告以非屬其所有之扣繳
        稅款抵繳或申退，自屬依法有據。
    Ｋ、原告主張無以私法安排改變公法上賦稅義務主體之行為乙節，查：
      １、本案原告申報扣繳稅款與申報利息收入應有扣繳稅款不相當，其最主要原
          因為安排個人債券持有人從事附買回交易所致。原告安排個人債券持有人
          從事債券附買回交易，其欲移轉前手息扣繳稅款之所有，即為以私法約定
          變更公法租稅義務。另個人債券持有人持有債券至到期日（利息兌領日之
          前一日），依財政部八十五年十月二十一日台財稅第八五一九一０六二一
          號函釋，付息機構應以「到期日」之債券持有人為對象辦理扣繳，並由兌
          領利息之個人債券持有人併計取得年度綜合所得總額課稅。依稅法規定，
          該個人債券持有人持有債券已屆到期日，應自持息票領息，兌領之利息為
          該個人債券持有人所有，亦為該扣繳稅款之納稅義務人，扣繳憑單所載之
          扣繳稅款應為該個人債券持有人所有。
      ２、惟原告對個人債券持有人持有至到期日者，均以附買回交易方式，安排於
          利息兌領日（到期日之次日，屬期後交易）買回，代為領息，並以扣繳憑
          單所載扣繳稅款抵繳原告結算申報應納稅額。此種將應由個人債券持有人
          領息改為原告代領之，變更扣繳對象，並以扣繳憑單所載之扣繳稅款，申
          請抵稅或退稅之情形，即屬以私法約定改變公法上賦稅義務之行為。按就
          租稅之課徵，租稅主體一經稅法確定，即不得以私法約定加以變更。本案
          原告與個人債券持有人從事附買回交易，當事人領息之地位即已確定，僅
          於領息時變換兌領人身分，事後隨即賣回，或安排另一代領利息之附買回
          交易，即屬以合法之法律形式，隱藏不法行為，應為稅法所不容許。
    Ｌ、本件是否應適用信賴保護原則乙節：
      １、查原告本年度之帳載之利息收入與扣繳憑單載記之利息所得總額並不相當
          ，原告亦未於期末調整之，並將含前手息之扣繳稅額一Ｏ、六六三、六二
          六元亦併同申報抵繳稅額，已不具誠實申報之要件，依行政程序法第一百
          十九條第二款規定，「對重要事項提供不正確資料或為不完全陳述，致使
          行政機關依該資料或陳述而作成行政處分者。」其信賴不值得保護，是本
          件仍無信賴保護原則之適用。
      ２、再則，課稅處分本是確認性之行政處分，而非形成性之行政處分，其功能
          僅在確認人民依法本來即應負擔之稅捐債務，而不是因為行政處分之作成
          而創設出新的不利益負擔，既然稅捐債務自始存在，亦無所謂「信賴保護
          」之問題。被告於發現因債券前手息問題後，依據稅捐稽徵法第二十一條
          規定予以抽查核定，自屬於法有據。玆原告復執前詞爭執，仍難有理由，
          核無足採。
    理  由
壹、本案判斷體系之說明：
  一、按本案之發生緣由，是因為政府發行政府債券（下稱「公債」）後，不直接行
      銷，而整批賣斷（實務上稱為「包銷」）給證券或票券公司（以下用「證券公
      司」一詞來代表），或將整批公債委由證券商在市場上行銷（實務上稱為「經
      紀」），以上政府與大盤證券公司的大筆交易形成了債券的初級市場，而後證
      券公司即將包銷或經紀之整批政府債券，依市場之需求，以不同數量的債券與
      客戶進行交易，因此又形成了債券的次級市場。而在債券的次級市場上，雖然
      交易頻繁，但在債券付息日屆至前，在次級市場交易、而由客戶持有之債券又
      會透過交易流回原來的包銷或經紀債券之證券公司手中，並由其在付息日當日
      持債券向債券付息機構領取利息。而付息機關則會付息時，依於扣繳義務人之
      身分，按照所得稅法第八十八條第一項之規定，從付給領息證券公司之利息金
      額中扣取百分之十之稅款，繳交予國庫。並開立扣繳憑單予領息之證券公司。
      事後證券公司在申報當年度之營利事業所得稅時，即持債券付息機構開立之扣
      繳憑單，主張以被扣繳之款項來扣抵其應納之所得稅額，但遭被告機關拒絕，
      其拒絕之理由則是認為債券付息機構所支付之利息，表面上看來是由證券公司
      領得，但實際上應屬「債券之各個前手客戶」所有，而每一債券前手客戶所有
      之利息金額則是按其持有債券期間之日數，依票面利率來計算。證券公司對此
      認定不服，提起行政爭訟，因此發生本案。
  二、因此針對上開爭議內容，本院在判斷架構上，將本案之全部事實及法律爭議拆
      解為三大部分來加以探究，進而說明本院之判斷結論：
    Ａ、第一部分為背景說明，重點有二，一為「債券初級市場與次級市場是如何建
        立的；一為「次級市場之交易是如何進行的」，並說明債券之四種交易形態
        ，即「買斷」、「賣斷」、「附買回」（RP）、「附賣回」（RS）。
    Ｂ、第二部分所要探究的則是，既然證券公司與客戶間之交易是「買賣」，為何
        透過買賣行為，債券前手客戶還會取得「利息所得」﹖到底這種「利息所得
        」是如何產生出來的﹖這裏有必要特別說明目前債券買賣實務上「除息交易
        」之概念。
    Ｃ、第三部分則以假設債券前手客戶確曾從債券交易中取得「利息所得」，此時
        應如何進行扣繳才符合所得稅法制上「扣繳制度」之規範意旨﹖而目前這樣
        的扣繳方式是否合理﹖進而判斷本案中「被告機關將債券付息機構支付之利
        息解為付給前手客戶之利息，並且認為『債券付息機構是為前手客戶來扣繳
        稅款』」的見解是否合法﹖
貳、認定原告應受勝訴判斷之理由：
  一、本案之背景事實：
    Ａ、債券之發行：
      １、按公債乃是政府為籌集一般施政或建設所需資金而發行（向民間借貸）之
          債券，票面上有本金數額之記載，並載明票面利率及付息期間（例如一季
          、半年或一年付息一次），債券本身則得自由流通轉讓，並由公庫保證屆
          期付款（包括付息期或本金清償期）。目前公債發行期限三至十五年，本
          金償還方式有到期一次還本與分期還本二種。又依發行層級可分中央政府
          公債與直轄市政府公債等。其中中央政府建設公債可依自償性與否，區分
          為甲、乙二類。甲類公債係為支應非自償性之建設資金，投資者利息所得
          須課徵所得稅，乙類公債為支應自償性之建設資金，投資者利息所得可免
          徵一部份或全部所得稅。以下為行文方便，不擬討論乙類公債利息可免課
          所得稅之情形。
      ２、公債之發行或可由證券公司以包銷方式買斷，再轉手出售給第三人。或者
          由證券公司以經紀人之地位代政府出賣該債券（債券實務上稱之為經紀）
          。而包銷商或經紀商之決定，則採取競標方式行之，由出價最高（包銷之
          情形）或收取佣金比例最低（經紀之情形）之證券公司得標。
      ３、若是包銷買斷，證券公司買入債券之價格則視對未來市場利率走向之預測
          而定。如果預測市場長期利率趨向比票面利率為高時，買入債券之價格即
          會比債券本金面額為低（即折價發行/買入）；反之，買入債券之價格則
          會高於債券之面額（即溢價發行/買入）。
    Ｂ、公債之買賣：
      １、按證券公司向國家購得公債，乃是公債買賣初級市場之建立。
      ２、但證券公司投入鉅額資金買入公債，其經濟上之目的並非僅為賺取債券利
          息，尚有可能將公債再賣給市場上其他擁有資金的客戶，期透過交易從中
          賺取價差利潤或加以變現。另一方面，擁有公債之客戶有時也會為籌集現
          金或實現持有公債之報酬，而將手中持有之公債於市場上出售。因此即有
          債券次級市場之產生。
      ３、而公債次級市場之交易方式，則基於資金融通靈活性之要求，金融實務上
          發展出多種不同之交易模式，爰簡述如下：
        ａ、證券公司可以直接將公債「賣斷」給客戶（對客戶而言則屬「買斷」）
            ，公債所有權及公債所表彰之債權信用風險及利率波動等風險也一併移
            轉與客戶。
        ｂ、證券公司也可以「附買回」（即金融實務所稱之「RP」）之方式將公債
            出賣給客戶，暫時向客戶取得一筆資金款項。所謂之「附買回」係指：
            證券公司在出賣債券予客戶之同時，即與客戶約定，於一定期間後，由
            證券公司按雙方預先約定之價款予以買回。此所謂一定期間，不得超過
            一年，而在金融實務上，為了避免讓個人客戶變成付息日之持票人而遭
            依綜合所得稅現金基礎核課利息所得稅，形成對個人客戶重稅或整體公
            庫重複課稅之不利後果，所約定之「一定期間」都不會跨過付息日。且
            買回之價款會比原來出賣之價款為高，其間之差額除了雙方對市場利率
            各自不同預測所形成之交易基礎外，另外也一定會包括「客戶從買入到
            賣出期間內之票面利息金額」（由於債券約定之付息期尚未屆至，此等
            利息原本尚未可請求，但由證券公司先行支付予客戶）。
        ｃ、手中持有公債之客戶也得將公債再「賣斷」給證券公司（此種情形，為
            避免認定債券是否為真實之困擾，該客戶所持有之債券多限於原來向證
            券公司處「買斷」之公債）。
        ｄ、又手中持有債券之客戶若一時需要現金，但又希望將來持債券領取本金
            及利息時，則可將手中之債券以「附賣回」（即金融實務所稱之「RS」
            ）之方式，出賣給證券公司，而證券公司在買入債券之同時，即與暫先
            出賣債券之客戶約定，於一定期間後，證券公司將按雙方預先約定之價
            款賣回給該客戶。此所謂一定期間，同附買回交易亦不得超過一年。而
            在金融實務上，若由證券公司出面兌領全期債券利息，仍係按權責基礎
            認列利息收入，並無個人持有兌領遭重複課稅之後遺症，甚至可使個人
            客戶免遭現金基礎課稅，故此「一定期間」有可能會橫跨付息日。且其
            出賣之價款，如同「附買回」之情形一般，會比原來買入之價款為高，
            其間之差額也一定會包括「客戶從出賣到買回期間內之票面利息金額」
            （由於債券約定之付息期尚未屆至，此等利息原本尚未可請求，而由客
            戶預先付給證券公司）。客戶買回該債券之後，在清償期未屆至前，又
            可再次出售該債券予證券公司。
  二、債券買賣為何還會產生「利息所得」﹖
    Ａ、在這裏首先要說明的，無論原告與被告，在進行訴訟攻防時，有意無意地，
        均將「債券前手息」爭點著重在「附買回」之交易形態，這樣的討論方式是
        有所不足的，因為雖然大部分之債券交易都是「附買回」交易，但其間仍然
        有少部分買斷之情形，如果只將討論之焦點放在「附買回」交易，則其判斷
        結論不能涵蓋本案之全部法律爭點。
    Ｂ、因此本案中應先討論「買斷之情形，出賣債券之客戶有無取得『利息所得』
        」，而這樣的討論又必須從瞭解債券交易實務上「除息交易」之概念開始切
        入，茲簡述如下：
      １、「除息交易」之簡介：
        ａ、按所有債券買賣（包括「買斷」、「賣斷」、「附買回」、「附賣回」
            ）之成交價格均是按照「除息交易」之方式來計算：即成交價格為除息
            價格，而交割款係成交價格加上應計利息款。
        ｂ、而債券之買賣雙方在評估一張債券之價值時，非常近似於「民法上人身
            侵害所生之扶養費或勞動能力填補年金，如果請求一次給付時，按霍夫
            曼計算方法來折價」之方式，只不過其年金之金額與兌現時間，是按照
            票面利率及付息日定之。
        ｃ、上開依票面利率及付息日計算而已固定之「類似年金」金額暨公債面額
            ，如果折算成現值一次給付時，其給付金額（即交割款）應該是多少，
            買賣雙方有合致之評估（其折現之評估基礎，即為該債券之殖利率），
            因此才會形成交易（大家對市場利率之走向看法不一，但雙方均認為可
            以從交易中得利因而進行交易）。
        ｄ、又對營利事業買方客戶而言，上開成交當日之公債折現值，包括了前手
            已賺得之應計利息款（成交單載為「應計利息」），因此該部分依據財
            務會計學理並不算入營利事業買方客戶之取得成本（成交單載為「成交
            價格」），而係採外加方式計入交割款內（成交單載為「應計金額」）
            。
      ２、在除息交易之概念下，財務會計上因此承認前手有「按持有期間，依票面
          利率計算」之「利息收入」所得產生。而在法律上如何看待此等「利息收
          入」，則多有爭論：
        ａ、本院曾提出一項看法，認為從所得稅法第十四條與第二十四條對個人綜
            合所得與營利事業所得之不同定義觀察，且基於個人不設帳之現實狀況
            ，並考慮稅捐稽徵機關過去一貫之見解（參閱財政部七十五年七月十六
            日台財稅字第0000000號函釋，其全文內容為：「營利事業或個
            人買賣國內發行之公債、公司債及金融債頭，買受人若為營利事業，可
            由該事業按債券持有期間，依債券之面值及利率計算『利息收入』，如
            其係於兩付息日間購入債券並於取息前出售者，則以售價減除其購進該
            債券之價格及依上述算之利算之利息收入後之餘額作為其證券交易損益
            。買受人若為個人，因個人一般多未設帳，應一律以其兌領之利息金額
            併入其當期綜合所得稅課徵。」雖然函文中未就個人為出賣人時如何認
            定所得性質為解釋，但從解釋文意為反面解釋，如果個人未兌領利息，
            即無利息所得可言），而主張：
          I、在客戶為個人之情形，上述會計上之利息收入，仍應視為證券交易收
              入，無所謂「利息收入」可言。
          II、在客戶為營利事業之情形，上述會計上之利息收入，在法律上也應視
              為「利息所得」。
        ｂ、但原告及被告均反對以上之法律意見，認為所得種類之定性，應不分個
            人與營利事業，而採取同一標準，不過定性之結論，二者卻正相反：
          I、原告之立場認為，如果稅法沒有特別規定，就應依私法之角度來定性
              ，所以不分個人與營利事業，會計上之應計利息，仍屬「證券交易所
              得」（而這裏原告未言明的則是，證券交易所得免稅，如此之解釋結
              論有利於原告）。
          II、被告則一反其過去之實務作業慣例，而認為應從經濟角度來定性，因
              此不分個人與營利事業，會計上之應計利息，同屬「利息所得」（這
              裏被告未言明的則是，「利息所得」屬於「課稅所得」）。
        ｃ、這樣的爭點牽涉到「實質課稅原則」之適用範圍到底有多大﹖此等問題
            涉及之層面過廣，或許還有留待以後進一步討論之必要，而且由於此一
            爭點所應採擇之結論，對本案勝負判斷並無影響（理由後詳），故本院
            在此亦不作判斷。
    Ｃ、至於「附買回」之定性上爭議，雖然本院從交易流程如實地觀察，認為採擇
        「融資說」較符合當事人真意（按法律事實之「定性」，一樣是要取向於規
        範功能。一般言之，契約類型之定性，其在私法上之目標，莫不著重於補充
        規範之尋找，以便在發生「始料未及」或「情事變更」之情況時，能找到最
        恰當之補充規範，而稅法上之定性，應該是另有規範功能才對，只不過這樣
        的規範功能何在﹖而且能否因為此等規範功能之維護，而違反私法上之定性
        標準，是值得進一步探究的），不過因為雙方都堅持「買賣說」，而本院也
        認為此等學說之採擇純屬「仁智之見」，因此願意尊重目前之實務作業慣例
        ，以「買賣說」處理債券附買回交易所生之「前手息」問題。而如果以「買
        賣說」處理債券附買回交易所生之「前手息」問題，則其結論與買賣斷之情
        形完全相同。
        註：(1)融資說與買賣說之差異，就利息所得之認定而言，如果接受除息交易
              中「前手應計息」部分為前手之「利息所得」時，二者惟一之區別僅
              在利息金額之多寡而已，採買賣說之前手息是按票面利率計算，而採
              融資說，則前手息是按殖利率（即交易時之實際約定利率）為準。
            (2)不過在融資說之情況下，「證券公司付息予客戶」與「債券付息機構
              付息予證券公司」是完全不同的二個法律行為，則本案被告機關前揭
              「債券付息機構所支付之利息為債券之各個前手客戶所有」之觀點即
              全然無據。
            (3)但因為雙方對此已一致主張要依買賣說來處理，因此也需再考慮融資
              說對本案勝負判斷之影響。
  三、對債券交易採取買賣說之情況下，如果假設債券前手客戶確曾從債券交易中取
      得「利息所得」（之所以要用假設，是因為原告對此有爭議，其認為前手客戶
      從交易中並無獲得「利息收入」，只有獲得「證券交易收入」，本院原本認為
      前手客戶為營利事業時，仍有「利息所得」發生，而前手客戶為個人時，則無
      「利息所得」發生，但這點又為被告機關所反對，被告機關是認為無論前手客
      戶是個人或營利事業，就「前手持有期間、依票面利率計算」之應計息部分，
      均屬「利息所得」，而這樣的爭議本院認為，由於「實質課稅原則」之定義與
      其適用之界限，目前仍然過於模糊，而有留待時間進行後續討論之必要，所以
      才使用「假設」之方式來說明），被告機關將債券付息機構支付利息之行為解
      為付給之對象為前手客戶，並且認為「債券付息機構扣繳稅款時，是為前手客
      戶而扣繳」，這樣的見解是否符合規範本旨﹖
    Ａ、現行實務上之扣繳作業方式：
        現行實務上之扣繳作業方式是依財政部六十四年九月四日台財稅字第三六四
        四０號函釋意旨辦理，該函釋意旨如下：
      １、主旨：中央政府建設公債甲種債票之利息，應由付息機構於付息時，按照
                所得稅法第八十八條、第八十九條、第九十二條及各類所得扣繳率
                表等規定，扣繳利息所得稅款，並以付息時債票持有人為納稅義務
                人，向稽徵機關填報扣繳憑單，並依同法第九十四條規定，將扣繳
                憑單填送納稅義務人。
      ２、說明：一、．．．．．．．
                二、本債票無論曾否轉讓，均應由付息機構，以付息時之持票人為
                    納稅義務人（記名式者為最後記名之人）就全部利息一次扣繳
                    所得稅；並根據持票人之身分證明，依法填報扣繳憑單。納稅
                    義務人為中華民國居住之個人或營利事業者，應將該項利息所
                    得，依法合併當年度所得申報所得稅。
    Ｂ、現行之扣繳作業實務之缺失：
      １、上開現行實務作法，其缺點在於弱化了扣繳義務之二大功能：
        ａ、首先，因為扣繳之對象，從經濟實質層面觀察，不全然是真正賺得並依
            法應申報該持有期間應計利息為利息收入之人，造成所得稅法第八十九
            條第一項第二款扣繳制度下之納稅義務人（取得所得者）與結算申報量
            能課稅制度下之納稅義務人產生不一致的情形。
        ｂ、其次，稅捐稽徵機關取得扣繳稅款之時間會延後，無法在收入實現之際
            ，立即取得稅源以供財政週轉之用。
    Ｃ、正因實務作法及財政部六十四年函釋弱化了扣繳制度掌握稅源與即時就源扣
        繳以利國庫資金調度之功能，以至於使「扣繳制度」與「結算申報量能課稅
        」間，產生了若干調和困擾，間接有損賦稅公平之終極目標。但既然已經對
        證券公司扣繳了，則事後當然要准其抵銷。這點與扣繳制度之功能如何設計
        才能發揮到最大，是不同層次的問題。
    Ｄ、而稅捐稽徵機關之所以會持「『就債券前手持有期間之應計利息金額計算得
        出扣繳稅款』範圍內，不准證券公司拿債券付息機構扣繳之暫扣款來扣抵該
        證券公司當年度營利事業所得稅稅款」之見解，其目的或許是有意回復「掌
        握稅源」之功能（至於扣繳太慢的既成事實已無從矯正），而將此等扣繳稅
        款算為各自前手客戶之暫扣款。
    Ｅ、但是這種作法在法律上不應准許，因為：
      １、錯誤的結果只能用正確的行為來導正，而不是使用成本低廉的法律擬制手
          段，將錯誤的結果擬制為正確的結果。因為錯誤的結果是導因於錯誤的行
          為，而且錯誤行為通常不會只帶來一個錯誤結果，而是同時帶來一組的錯
          誤結果，也會對事實狀態產生全面的影響，如果只以法律擬制的手段將其
          中一個錯誤的結果調整為正確的結果，卻忽略了錯誤行為對事實層面所造
          成的其他影響，這樣的作法不會解決問題，只會帶來更多的問題，所以此
          等作法難以被接受。
      ２、稅捐稽徵機關硬將「債券付息機構對持有債券證券公司付息時之扣繳行為
          」，解為是「債券付息機構直接對前手客戶之利息所得扣繳」，而不是對
          證券公司扣繳。可是暫扣之現金卻是從支付給證券公司的現金中扣下，換
          言之，每一個前手雖被稅捐稽徵機關認為在法律上「曾被扣繳過現金」，
          但其領取自買入者（例如證券公司）代墊之應計利息款現金金額，卻一毛
          沒少。此時證券公司與客戶間之法律關係要如何調整？用什麼法律關係來
          調整﹖調整的成本有多高？誰負擔這個成本？還有客戶是否因此能享受到
          將暫扣款扣抵稅額的權利（現行實務上稅捐稽徵機關並未容許「所有」之
          營利事業客戶均享有抵扣稅款之機會，甚至有些客戶連自己享有扣抵權都
          不知悉）？這些問題，都會因為稅捐稽徵機關之現行作業方式，而逐一浮
          現。
      ３、法律擬制手段須有法律明文之授權，不得任意為之，而現行行政實務上，
          行政機關卻經常在事實認定上以法律擬制手法來處理事實問題，而用一些
          複雜難解的法律用語去掩蓋簡單的事實定性問題。
      ４、簡單的說，不同的事實即應為不同之定性及處理，不容隨便混為一談，在
          本案之情況，稅捐稽徵機關不能以這種方式（把二個事實併成一個事實）
          來解釋及適用法律，而限制證券公司就暫扣款行使抵扣權。
    Ｆ、至於「債券交易，在採買賣說之情況下，前手客戶取得之買賣價金中是否含
        有『利息所得』」以及「如果其有利息所得，則證券公司是否應在支付債券
        買入交割款予前手客戶之同時，即就應計利息部分進行扣繳」等法律問題，
        由於不在本案之審理範圍內，本院無庸表明其法律意見，亦附此敘明之。
  四、綜上所述，本件原處分（復查決定）關於否准抵減扣繳稅款部分自有不當，訴
      願決定未予糾正，亦有未洽，原告訴請撤銷自屬有據，爰併予撤銷之，並發回
      被告機關重為決定。
據上論結，原告之訴為有理由，爰依行政訴訟法第九十八條第三項前段，判決如主文
。
中　　　華　　　民　　　國　　九十三　　年　　　一　　　月　　 十四 　　日
                                  臺北高等行政法院  第五庭
                                            審判長  法  官　張瓊文
      　　　　　　　　　　　　　　　　　　　　      法　官　黃清光
      　　　　　　　　　　　　　　　　　　　　      法　官　帥嘉寶
右為正本係照原本作成。
如不服本判決，應於送達後二十日內，向本院提出上訴狀並表明上訴理由，如於本判
決宣示後送達前提起上訴者，應於判決送達後二十日內補提上訴理由書（須按他造人
數附繕本）。
中　　　華　　　民　　　國　　九十三　　年　　　一　　　月　　 十四 　　日
                                                    書記官  李金釵
